【裁判字號】    89,親,7
【裁判日期】    890322
【裁判案由】    確認父子關係
【裁判全文】
臺灣嘉義地方法院民事判決  八十九年度親字第七號
    原      告  乙○○
                        送達代.
    被      告  甲○○
                丁○○
                        送達代.
右當事人間確認父子關係事件，本院判決如左：
    主      文
確認被告甲○○與原告所生之女李筑今（民國八十八年十二月十六日出生）間之父女
關係不存在。
確認被告丁○○為原告所生之女李筑今之父。
訴訟費用由被告負擔。
    事      實
甲、原告方面：
一、聲明：如主文所示。
二、陳述：原告與被告甲○○本係夫妻，嗣被告甲○○因犯罪被判決徒刑六年四月，
    於民國八十七年間入監執行，原告訴請鈞院判決離婚，獲准後於八十八年七月十
    九日辦妥離婚登記。原告於訴訟告一段落後，即與被告丁○○在一起，但礙於再
    婚之禁止期間，而遲遲未辦理結婚登記，嗣於八十八年十二月十六日育有一女，
    該女為原告與被告丁○○之親生子，原告生產後，於戶政機關辦理出生登記時，
    戶政機關以原告之受胎期間係在與被告甲○○婚姻關係存續中，乃依推定將被告
    甲○○登記為所生之女（取名為李筑今）。原告與被告丁○○已結婚，現為夫妻
    ，並共同生活（因女嬰之出生登記產生困擾，以致尚未辦理結婚登記），所生之
    女李筑今亦由夫妻二人共同撫育照料，而被告甲○○則自八十七年入監服刑，迄
    今仍在執行中，從未中斷，為此依法提起再婚所生子女確定其父之訴，請判決如
    訴之聲明。
三、證據：提出出生證明書一份、戶籍謄本三份及結婚證書一份為證。
乙、被告甲○○方面：
一、聲明：同意原告之請求。
二、陳述：被告因案於八十七年二月十八日入監執行，刑期六年八月，原告受孕期間
    被告在監執行中，原告所生之女李筑今確非被告所生之女。
丙、被告丁○○方面：
一、聲明：同意原告之請求。
二、陳述：李筑今確為原告與被告所生之女。
丁、本院依職權函查被告甲○○之前科紀錄。
     理      由
一、本件原告主張其與被告甲○○本係夫妻，嗣後被告甲○○因案入獄，其請求判決
    離婚獲准後於八十八年七月十九日辦妥離婚登記，惟婚姻關係尚存續中之八十八
    年三月間，其即與被告丁○○來往而受孕，嗣於八十八年十二月十六日生有一女
    即李筑今，故李筑今為其與被告丁○○所生之女等事實，業據其提出出生證明書
    一份、戶籍謄本三份及結婚證書一份為證，並為被告所自認，經本院函查被告甲
    ○○之前科紀錄，被告甲○○於八十七年間因違反麻醉藥品管理條例罪，經法院
    判決有期徒刑六年六月，八十七年二月十八日刑期起算，指揮書執畢日期為九十
    三年六月十四日，有臺灣嘉義地方法院檢察署刑案資料查註紀錄表一份附卷可憑
    ，足認原告主張李筑今非自被告甲○○受胎所生，而係其與被告丁○○所生為真
    實。
三、按民法第一千零六十三條第一項推定之婚生子女，如夫妻之一方能證明妻非自夫
    受胎者，得於知悉子女出生之日起，一年內提起否認之訴，同條第二項定有明文
    。查原告於八十八年三月間受胎生下李筑今，斯時既係在其與被告甲○○婚姻關
    係存續中，則依法自應推定李筑今為原告與被告甲○○所生之婚生女，然原告受
    胎懷有李筑今時，並未與被告甲○○同居，故事實上李筑今即非自被告甲○○受
    胎，準此，原告於知悉甲○○出生之日起一年內提起本件訴訟，於法洵屬有據，
    應予准許。
四、據上論結，本件原告之訴為有理由，依民事訴訟法第八十五條第一項前段、第七
    十八條，判決如主文。
中      華      民      國    八十九    年      三      月    二十二    日
~B臺灣嘉義地方法院民事庭
~B    法  官  黃渙文
右為正本係照原本作成
如對本判決上訴須於判決送達後廿日內向本院提出上訴狀
中      華      民      國    八十九    年      三      月    二十三    日
~B    書記官  李宏仁


司法院資訊處製作；財團法人民間司法改革基金會備份。
